【裁判字號】    94,上訴,3880
【裁判日期】    950118
【裁判案由】    偽造有價證券
【裁判全文】
臺灣高等法院刑事判決                94年度上訴字第3880號
上  訴  人
即  被  告  丁○○
                      樓
指定辯護人  本院公設辯護人王永炫
上列上訴人因偽造有價證券案件，不服臺灣士林地方法院94年度
訴字第184號，中華民國94年9月28日第一審判決（起訴案號：臺
灣士林地方法院檢察署93年度偵緝字第438號），提起上訴，本
院判決如下：
    主  文
上訴駁回。
丁○○緩刑伍年。
    事  實
一、丁○○原係久隆商行之員工，負責送貨及向客戶請款之工作
    。民國91年8月初，丁○○前往臺北市○○區○○路321號內
    湖花市甲○○經營之販賣部請款時，見甲○○所有之付款行
    臺北市第一信用合作社成功簡易型分社、00-0000000帳號之
    空白支票1本，及甲○○之女乙○○之印章1個，置於桌上無
    人看管，竟因自身經濟情況欠佳，需款還債孔急，而意圖為
    自己不法之所有，抽走號碼LR0000000之空白支票1張（含票
    根）而竊取得手，並盜蓋乙○○之印章於該支票發票人簽章
    欄後，將印章放回桌上。次日，丁○○駕車停於臺北市○○
    區○○路大潤發賣場附近，於車內，在竊得之支票上填載支
    票金額為新台幣（下同）45萬元，發票日為92年12月25日，
    而偽造有價證券。隨即趨車前往臺北市○○區○○路丙○○
    友人住處，以背書轉讓方式，將該支票交付丙○○，以調借
    款項，扣除利息後，共借得37萬餘元。嗣上開支票經丙○○
    提示，因存款不足及發票人印鑑不符遭退票，始循線查悉上
    情。
二、案經甲○○訴由臺北市政府警察局內湖分局移請台灣士林地
    方法院檢察署檢察官偵查起訴。
    理  由
一、關於證據能力之說明：
    (一)按被告以外之人於審判外之陳述，雖不符刑事訴訟法第
      159條之1至第159條之4之規定，而經當事人於審判程序同
      意作為證據，法院審酌該言詞陳述或書面陳述作成時之情
      況，認為適當者，亦得為證據，刑事訴訟法第159條之5設
      有明文。
    (二)證人甲○○於偵查庭、原審之供述，及證人丙○○於本院
      之供述，雖未經具結，惟上訴人即被告丁○○業於本院表
      示同意該二人之供述作為證據，本院斟酌甲○○、丙○○
      係在檢察官或法官面前而為供述，作為證據，應屬適當。
      又丙○○93年1月2日致甲○○催告還款之存證信函，被告
      亦同意作為證據，本院斟酌該函係丙○○在被告交付之調
      現支票遭退票後，為追索債權所為，作為證據，亦屬適當
      。
二、認定犯罪事實所憑證據和理由：
    1.被告丁○○對於事實欄第一項所載事實供認無諱，核與告
      訴人甲○○指訴之情節相符，關於行使偽造支票調現之事
      實，並據被害人丙○○到庭供述明白。
    2.此外，並有偽造之支票、退票理由單、支票往來及退補資
      料、丙○○向告訴人催討支票金額之存證信函各1件在卷
      可稽。
    3.綜上所述，本件事證明確，被告犯行堪以認定，應依法論
      科。
三、論罪之理由：
    (一)被告所為，係犯刑法第320條第1項之竊盜罪、同法第 201
      條第1 項之偽造有價證券罪。其盜蓋乙○○印章，係偽造
      有價證券之部分行為，又其向丙○○調現而行使偽造有價
      證券之輕度行為，則為偽造有價證券之重度行為所吸收，
      均不另論罪。
    (二)被告所犯上開2 罪間，有方法、結果之牽連關係，應依刑
      法第55條之規定，從較重之偽造有價證券罪處斷。
四、上訴駁回之理由：
    (一)原審審理結果，認被告罪證明確，適用刑法第 55 條、第
      201條第1項、第320條第1項之規定，並以被告係因經濟狀
      況窘迫，為清償債務，需款孔急致罹重典，犯罪情狀不無
      堪予憫恕之處，認量處法定之最輕刑度仍嫌過重，而依刑
      法第59條之規定，酌量減輕其刑，並審酌被告之犯罪動機
      、目的、手段、智識程度、犯罪所生之損害、犯後於警、
      偵程序中雖否認犯行，惟嗣於原審坦承犯罪，告訴人甲○○並當庭表示原諒被告，不再追究等一切情狀，而量處被
      告有期徒刑1年8月，及援用刑法第205 條，將被告所偽造
      之支票宣告沒收，所為事實認定、法律適用及量刑各方面
      均屬適當。
    (二)被告上訴並未指摘原判決有何不當，核無理由，應予駁回
      。
五、宣告緩刑之理由：
    被告前未曾受有期徒刑以上刑之宣告，有本院被告全國前案
    紀錄表附卷可憑，被告已於原審、本院承認犯行，並取得告
    訴人甲○○、被害人丙○○之原諒，丙○○並稱被告目前正
    分期償還欠款。本院斟酌被告已深知悔悟，如令其服刑，將
    中斷被告償還欠款之時程，對被害人丙○○難謂有利，因認
    所宣告之刑以暫不執行為適當，爰併宣告緩刑5年，以觀後
    效。
六、適用之法律：
    (一)刑事訴訟法第368條。
    (二)刑法第74條第1款。
本案經檢察官柯麗鈴到庭執行職務。
中    華    民    國    95    年    1    月    18     日
                  刑事第十三庭審判長法  官  曾德水
                                    法  官  廖紋妤
                                    法  官  范清銘
上正本證明與原本無異。
如不服本判決，應於收受送達後10日內向本院提出上訴書狀，其
未敘述上訴之理由者並得於提起上訴後10日內向本院補提理由書
（均須按他造當事人之人數附繕本）。
                                    書記官  吳金來
中    華    民    國    95    年    1    月    18     日
附錄：本案論罪科刑法條全文
中華民國刑法第320條第1項
意圖為自己或第 3 人不法之所有，而竊取他人之動產者，為竊盜
罪，處5年以下有期徒刑、拘役或500元以下罰金。
中華民國刑法第201條第1項
意圖供行使之用，而偽造、變造公債票、公司股票或其他有價證
券者，處3 年以上10年以下有期徒刑，得併科3000元以下罰金。


司法院資訊處製作；財團法人民間司法改革基金會備份。
